【裁判字號】    99,訴,256
【裁判日期】    991109
【裁判案由】    傷害等
【裁判全文】
臺灣新竹地方法院刑事判決               99年度訴字第256號
公  訴  人  臺灣新竹地方法院檢察署檢察官
被      告  丙○○
上列被告因傷害等案件，經檢察官提起公訴（99年度偵字第7409
號），本院依簡式審判程序判決如下：
    主  文
丙○○以加害生命、身體之事，恐嚇他人致生危害於安全，累犯
，處有期徒刑肆月，如易科罰金，以新臺幣壹仟元折算壹日。又
損壞他人之玻璃，足以生損害於他人，累犯，處有期徒刑月，
如易科罰金，以新臺幣壹仟元折算壹日。又傷害直系血親尊親屬
之身體，累犯，處有期徒刑伍月，如易科罰金，以新臺幣壹仟元
折算壹日。應執行有期徒刑拾月，如易科罰金，以新臺幣壹仟元
折算壹日。
    事  實
一、丙○○前因違反家庭暴力防制法案件，經本院於民國97年 6
    月19日以97年度竹簡字第644號判決判處有期徒刑3月，並於
    97年8月19日確定，且於98年4月16日縮刑期滿執行完畢。又
    丙○○係乙○○、彭甲○○之子，其與上開 2人間具有家庭
    暴力防治法第3 條第3 款所定之家庭成員關係。詎於99年9
    月26日飲酒後（未達精神耗弱或心神喪失之狀態），於同日
    12時10分許欲返回其父母乙○○、彭甲○○及其弟彭漢松共
    同位於新竹市○區○○街311 巷44號之住處遭拒絕進入，乙○○並將住處之落地門窗上鎖，使丙○○不得其門而入，致
    丙○○心生不滿，而基於恐嚇危害安全之犯意，以言語對乙○○恫稱：若不開門就要給你死等語，而以此加害生命、身
    體等事恐嚇乙○○，使乙○○心生畏懼，致生危害於安全。
    惟因此舉仍未能讓丙○○得其所願進入屋內，竟另行起意，
    隨手持上開住處旁之車庫內乙○○所有之螺絲起子2 支，敲
    打落地門窗致損壞其上之玻璃，而欲強行進入上址，彭甲○○見狀，為阻止其進入家中及毀損器物而上前阻擋，然丙○○因要進入家中竟另行起意，基於傷害直系血親尊親屬身體
    之犯意，而與彭甲○○發生拉扯，致彭甲○○因此受有左前
    臂撕裂傷（約0.5 公分）、右肩拉傷、頭痛等傷害。嗣因彭
    甲○○報警處理，始悉上情。
二、案經乙○○、彭甲○○訴由新竹市警察局第一分局報告臺灣
    新竹地方法院檢察署檢察官偵查起訴。
    理  由
一、本件被告丙○○所犯恐嚇危害安全、傷害直系血親尊親屬及
    毀損器物罪，均非死刑、無期徒刑、最輕本刑為 3年以上有
    期徒刑之罪，被告於本院準備程序進行中，就被訴事實為有
    罪之陳述，經本院認合於刑事訴訟法第 273條之1第1項之規
    定，裁定進行簡式審判程序。
二、上開事實業據被告丙○○於警詢、偵查、本院調查、準備程
    序及審理中迭承不諱（偵卷第5頁至第6頁、第47頁至第48頁
    、本院卷第 9頁至第10頁、第17頁至第18頁、第23頁），核
    與告訴人乙○○、彭甲○○、證人彭漢松於警詢及偵查中之
    證述大致相符（偵卷第7頁至第15頁、99年10月8日訊問筆錄
    ），此外，復有扣案之螺絲起子2支、案發現場照片6張、新
    竹市警察局第一分局扣押筆錄、扣押物品目錄表、新竹市警
    察局第一分局湳雅所當事人酒精測定紀錄表、國軍新竹地區
    醫院附設民眾診療服務處診斷證明書各 1份在卷可佐（偵卷
    第16頁至第22頁、第24頁至第25頁），足認被告之自白，應
    與事實相符，堪予採信，本件事證明確，被告犯行堪以認定
    ，應依法論科。
三、論罪：
(一)、按稱家庭暴力者，謂家庭成員間實施身體或精神上不法侵害
    之行為；又家庭暴力罪者，謂家庭成員間故意實施家庭暴力
    行為而成立其他法律所規定之犯罪，家庭暴力防治法第2 條
    第1款、第2款分別著有明文。本件被告為告訴人乙○○、彭
    甲○○之子，業據其 3人供述在卷，彼此間具有家庭暴力防
    治法第3 條第3 款所定家庭成員關係。是被告丙○○以言語
    恫嚇乙○○，及徒手傷害彭甲○○之行為，屬家庭成員間實
    施精神上、身體上之不法侵害行為，該當於家庭暴力防治法
    第2 條第2 款之家庭暴力罪，且構成刑法上之恐嚇危害安全
    罪、傷害直系血親尊親屬罪，惟因家庭暴力防治法就此並無
    罰則之規定，故應僅論以刑法恐嚇危害安全罪，及傷害直系
    血親尊親屬罪。
(二)、次按，刑法第 354條之毀損罪，以使所毀損之物，失其全部
    或一部之效用為構成要件，所謂「毀棄」，係指根本毀滅物
    之存在；「損壞」則謂損害破壞，使物之外形發生重大變化
    ，使其效用全部或一部喪失之意；「致令不堪用」乃係行為
    人以毀棄、損壞以外之其他方法，雖未毀損原物，然業使其
    物之效用嚴重減損或喪失而達不復使用之程度。經查：本件
    被告將告訴人乙○○及彭甲○○住處落地門窗之玻璃以暴力
    敲破，造成該玻璃外觀變化，而喪失該物品之效能，業據被
    告所不否認，且有上開照片在卷可稽，則被告之手段應已達
    「損壞」之程度，亦足認定。
(三)、核被告所為係犯刑法第305條之恐嚇危害安全罪、同法第354
    條之毀損器物罪及同法第280條、第277條傷害直系血親尊親
    屬罪。被告所犯前開各罪，犯意個別、手段不同，且為構成
    要件不同之罪名，應予分論併罰。
四、科刑：
    被告有詳如事實欄一所示之前科紀錄，有臺灣高等法院被告
    前案紀錄表1份在卷可憑，其於徒刑執行完畢5年內故意再犯
    本件有期徒刑以上之罪，應依法加重其刑。爰審酌被告前有
    違反家庭暴力防制法案件之素行，明知其飲酒後曾有傷害父
    母之前例，不思以理性方式解決問題，僅因細故即對告訴人
    乙○○、彭甲○○以言語及徒手毆打之方式實施家庭暴力行
    為，致告訴人彭甲○○身體受傷，告訴人乙○○精神受有痛
    苦，又以暴力損壞該2人住處之落地門窗玻璃，致告訴人2人
    財物受有損害，且告訴人表示心中極度害怕不願意原諒被告
    ，惟其犯後坦承犯行之犯後態度等一切情狀，分別量處如主
    文所示之刑，並定應執行刑及諭知易科罰金之折算標準。至
    扣案之螺絲起子 2支，雖係供被告犯本件毀損行為所用之物
    ，惟非被告所有，業據被告供述在卷，爰均不予沒收，附此
    敘明。
五、據上論斷，應依刑事訴訟法第273條之1第1 項、第299條第1
    項前段、刑法第280條、第277條第 1項、第305條、第354條
    、第47條第1項、第41條第8項、第51條第 5款，刑法施行法
    第1條之1第1項、第2項，判決如主文。
本案經檢察官趙佳儀到庭執行職務。
中    華    民    國    99    年    11    月    9     日
                  刑事第二庭  法  官      楊數盈
以上正本證明與原本無異。
如不服本判決應於收受本判決後10日內向本院提出上訴書狀，上
訴書狀應敘述具體理由。上訴書狀未敘述上訴理由者，應於上訴
期間屆滿後20日內補提理由書狀於本院（均須按他造當事人之人
數附繕本）「切勿逕送上級法院」。
中    華    民    國    99    年    11    月    9     日
                              書記官      陳麗麗
附錄本案論罪科刑法條全文：
刑法第280條：
對於直系血親尊親屬，犯第277條或第278條之罪者，加重其刑至
二分之一。
刑法第277條第1項：
傷害人之身體或健康者，處3年以下有期徒刑、拘役或1千元以下
罰金。
刑法第305條：
以加害生命、身體、自由、名譽、財產之事，恐嚇他人致生危害
於安全者，處2年以下有期徒刑、拘役或300元以下罰金。
刑法第354條：
毀棄、損壞前 2條以外之他人之物，或致令不堪用，足以生損害
於公眾或他人者，處2年以下有期徒刑、拘役或500元以下罰金。

司法院資訊處製作；財團法人民間司法改革基金會備份。
